【裁判字號】    97,易,252
【裁判日期】    970818
【裁判案由】    竊盜
【裁判全文】
臺灣桃園地方法院刑事判決               97年度易字第252號
公  訴  人  臺灣桃園地方法院檢察署檢察官
被      告  甲○○
上列被告因竊盜案件，經檢察官聲請簡易判決處刑（97年度偵緝
字第206 號），經本院認有刑事訴訟法第451 條之1 第4 項但書
第4 款之情形，改行通常訴訟程序，被告於本院準備程序進行中
，就被訴事實為有罪之陳述，經本院告知簡式審判程序意旨，並
聽取公訴人及被告之意見後，本院裁定依簡式審判程序審理，並
判決如下：
    主  文
甲○○竊盜，累犯，處有期徒刑捌月，減為有期徒刑肆月。又竊
盜，累犯，處有期徒刑捌月。應執行有期徒刑拾月。
    事  實
一、甲○○前於民國88年間，因竊盜案件，經臺灣高等法院於89
    年10月31日，以89年上易字第3516號判處有期徒刑1 年2 月
    確定，復於89年間，因竊盜案件，經臺灣士林地方法院於90
    年7 月10日，以90年易字第372 號判處有期徒刑1 年4 月確
    定，上開二案件經裁定應執行有期徒刑2 年5 月，於90年2
    月7 日入監執行，並於91年7 月17日因縮短刑期假釋出監，
    而後經撤銷假釋應執行殘刑有期徒刑10月16日，又於92年間
    ，因竊盜案件，經臺灣板橋地方法院於92年6 月9 日，以90
    年易字第1549號判處有期徒刑10月，於92年7 月31日確定，
    自92年7 月31日起，與上開殘刑接續執行，於93年11月19日
    縮刑期滿執行完畢。再於95年間，因竊盜案件，經臺灣板橋
    地方法院於95年7 月31日，以95年易字第1022號判處有期徒
    刑4 月，於95年8 月29日確定，並於95年9 月27日易科罰金
    執行完畢。詎其猶不知惕勵，意圖為自己不法之所有，於96
    年4 月20日凌晨0 時20分許，在桃園縣龜山鄉○○村○○路
    12號前，以持用其所有之鑰匙1 支（未扣案）打開車門、發
    動電門之方式，竊取乙○○所有停放在該處之車牌號碼2F－
    9707號自用小客車（下稱上開自小客車），得手後，供己使
    用，嗣警在臺北縣八里鄉○○○路54號前尋獲遭竊之上開自
    小客車後，經採集車內所遺留飲料罐上之DNA 加以鑑驗比對
    ，發現與甲○○建檔型別資料相符，始查知上情。甲○○復
    為供己代步使用，而另行起意，意圖為自己不法之所有，於
    96年9 月4 日下午1 時30分許，在桃園縣龍潭鄉○○路141
    號前，以持用其所有另1 支鑰匙（非上開同一鑰匙，未扣案
    ）打開車門、發動電門之方式，竊取丙○○（起訴書誤植為
    詹鳳林）所有所有停放在該處之車牌號碼AF－2171號自用小
    客車（下稱系爭自小客車），得手後，供己代步使用。嗣於
    96年9 月5 日凌晨2 時20分許，甲○○駕駛系爭自小客車搭
    載不知情之李培基（另由檢察官為不起訴處分），行經桃園
    縣大溪鎮○○路218 號前，為警發現並加以追捕，李培基當
    場為警查獲，甲○○則趁隙逃逸，其後，警方據李培基之供
    述，而循線查獲上情。
二、案經桃園縣政府警察局大溪分局及臺北縣政府警察局蘆洲分
    局報請臺灣桃園地方法院檢察署檢察官偵查後聲請以簡易判
    決處刑。
    理  由
壹、程序部分：
一、按檢察官聲請以簡易判決處刑之案件，經法院認為有刑事訴
    訟法第451 條之1 第4 項但書之情形者，應適用通常程序審
    判之，同法第452 條定有明文。經查，本件被告甲○○被訴
    竊盜一案，本院認檢察官之聲請有刑事訴訟法第451 條之1
    第4 項但書第4 款所定之事由，不得以簡易判決處刑，爰依
    刑事訴訟法第452 條之規定，改用通常程序審判之，合先敘
    明。
二、本件被告甲○○所犯係死刑、無期徒刑或最輕本刑為三年以
    上有期徒刑以外之罪，亦非屬臺灣高等法院管轄第一審之案
    件，其於準備程序中就被訴事實為有罪之陳述，經本院告知
    簡式審判程序之旨，並聽取當事人意見後，經本院依刑事訴
    訟法第273 條之1 第1 項規定裁定進行簡式審判程序，合先
    敘明。
貳、實體部分：
一、訊據被告甲○○對於上揭事實坦白承認，並核與被害人乙○
    ○、丙○○分別於警詢中所指述之失竊情節一致，且經證人
    李培基於警詢、檢察官訊問時供述明確在卷，另由證人即查
    獲本案之警員劉邦豪於檢察官訊問時就查獲過程結證屬實，
    復有贓物認領保管單2 紙；桃園縣政府警察局車輛協尋電腦
    輸入單；車籍查詢－基本資料詳細畫面；車輛竊盜、車牌失
    竊資料個別查詢報表－查詢車輛認可資料；內政部警政署刑
    事警察局鑑驗書；刑事案件證物採驗紀錄表；勘察採證同意
    書各1 紙及採證現場照片18幀附卷可稽，是認被告上開任意
    性自白，核與事實相符，可以採取。本件事證已經明確，被
    告上揭犯行足可認定，應依法論科。
二、核被告甲○○先後竊取上開自小客車、系爭自小客車之所為
    ，均係犯刑法第320 條第1 項之竊盜罪。再被告所犯上開二
    罪間，犯意各別，行為互殊，應分論併罰。查被告前有如事
    實欄所載之犯罪科刑執行情形，有刑案資料查註紀錄表、臺
    灣高等法院被告前案紀錄表各1 份在卷可參，被告於前案執
    行完畢後5 年內故意再犯本件有期徒刑以上之2 次竊盜罪，
    均為累犯，各應依刑法第47條第1 項之規定加重其刑。爰審
    酌被告正值壯年，不思正途，為一時貪念，竟竊取他人所有
    之財物，所為非是，及其犯罪之動機、目的、手段、竊得財
    物之價值、犯後坦認犯行之態度、素行等一切情狀，分別量
    處如主文所示之刑。又被告於96年4 月20日犯竊盜罪之犯罪
    時間在96年4 月24日以前，合於中華民國96年罪犯減刑條例
    2 條第1 項第3 款所定減刑條件，應依法減輕其宣告刑2 分
    之1 ，並於減刑後，與其於96年9 月4 日所犯不應減刑之罪
    之宣告刑，依法定其應執行之刑。
三、末查，上開分別供被告犯本件2 次竊盜罪，所用之鑰匙各1
    支（即共2 支鑰匙），雖係被告所有之物，惟均於犯案後，
    為被告所丟棄而滅失未扣案一情，業經被告於本院審理中供
    明在卷，是已無宣告沒收之必要，爰不宣告沒收，併此敘明
    。
據上論斷，應依刑事訴訟法第452 條、第273 條之1 第1 項、第
299 條第1 項前段，刑法第320 條第1 項、第47條第1 項、第51
條第5 款，刑法施行法第1 條之1 第1 項、第2 項前段，中華民
國96年罪犯減刑條例第2 條第1 項第3 款、第7 條、第11條，判
決如主文。
本案經檢察官鄭東峰到庭執行職務。
中    華    民    國    97    年    8     月    18    日
                        刑事第十二庭法  官  王美玲
以上正本證明與原本無異。
如不服本判決，應於判決送達後10日內向本院提出上訴狀（應附
繕本），其未敘述上訴理由者，應於上訴期間屆滿後20日內補提
理由書狀於本院，上訴於臺灣高等法院。
                                    書記官  鄭嘉惠
中    華    民    國    97    年    8     月    18    日
附錄本案論罪科刑法條：
刑法第320條第1項：
意圖為自己或第三人不法之所有，而竊取他人之動產者，為竊盜
罪，處五年以下有期徒刑、拘役或五百元以下罰金。


司法院資訊處製作；財團法人民間司法改革基金會備份。
